【裁判字號】    92,上易,900
【裁判日期】    920625
【裁判案由】    竊盜
【裁判全文】
臺灣高等法院臺中分院刑事判決                    九十二年度上易字第九○○號
    上  訴  人  臺灣苗栗地方法院檢察署檢察官
    被      告  乙○○
右上訴人因被告竊盜案件，不服臺灣苗栗地方法院九十年度易字第七六七號中華民國
九十二年一月二十八日第一審判決（起訴案號：臺灣苗栗地方法院檢察署九十年度偵
字第三九五三號，移請本院併辦案號：臺灣苗栗地方法院檢察署九十一年度偵字第三
二三三號），提起上訴，本院判決如左：
    主      文
原判決撤銷。
乙○○共同連續攜帶兇器竊盜，累犯，處有期徒刑壹年。
扣案之破壞剪壹支、鑰匙貳支，均沒收。
    事      實
一、乙○○有竊盜與違反麻醉藥品管理條例等犯罪紀錄，其於民國（下同）八十四年
    間，復因非法施用安非他命違反麻醉藥品管理條例案件，經台灣新竹地方法院判
    處有期徒刑四月確定，於八十六年三月五日易科罰金執行完畢，猶不知悔改，復
    意圖為自己不法之所有，並基於概括之犯意，連續為下列之竊盜行為，即於：（
    一）八十九年八月二十八日上午九時三十分許，在苗栗縣竹南鎮○○里○○街四
    一巷二號之地下室，以其所有之鑰匙二支，竊取鄭朝明所有車牌號碼為ＭＪ－二
    六二三號之自用小客車一輛，得手後供己駕駛使用；（二）八十九年九月二十五
    日下午二、三時許，與鐘正兆基於共同意圖為自己不法所有之犯意聯絡，在苗栗
    縣頭份鎮○○路後庄國小前門旁邊，亦以自備之鑰匙竊取林信志所有車牌號碼為
    ＫＺ－六三八七號之自用小客車一輛，得手後供鐘正兆駕駛使用；（三）八十九
    年九月中旬至同月二十五日前某日晚上九時許，在苗栗縣竹南鎮○○○路旁，以
    其自備之鑰匙，下手竊取未懸掛車牌號碼之山葉牌（車身型號為Ｚ000000
    000－ＹＩＣＳ  ＸＹ七五○Ｅ）四百西西黑色重型機車一輛（所有人尚未經
    警查出），得手後供給騎乘使用；（四）九十年八月十四日下午二時許，與梁安
    輝（業經原審法院判處有期徒刑十月確定）基於共同意圖為自己不法所有之犯意
    聯絡，由乙○○駕駛車牌號碼ＭＨ—一○四七號自用小客車，搭載梁安輝前往新
    竹市○○路○段九一二巷底之中國石油股份有限公司（以下簡稱為中油公司）錦
    青處理場香山站內，在經乙○○、梁安輝二人協力掀起鐵蓋之後，即推由乙○○
    手持其所有客觀上足以危害他人身體安全而可供兇器使用之破壞剪一支，下手竊
    取中油公司所有長約一．五公尺、重約一百六十公斤、市價約值新台幣（下同）
    二十萬元之電纜線，得手後將之搬至其所駕駛上開車牌號碼為ＭＨ—一○四七號
    之自用小客車內，而與梁安輝一起離去。
二、嗣至八十九年九月二十五日下午六時三十分許，鐘正兆駕駛上開車牌號碼為ＫＺ
    －六三八七號之自用小客車在苗栗縣頭份鎮蘆竹里一之一號被警查獲，並帶領警
    員至苗栗縣頭份鎮○○里○○街一號查獲乙○○所竊得而放置在該處ＭＪ－二六
    二三號自用小客車一輛，後又帶領警員至同鎮○○街三二巷十五弄二一之一號前
    ，查扣乙○○所竊取而放置在該處之上開山葉牌四百西西黑色重型機車一輛。乙
    ○○則先於八十九年十月十四日下午二時十分，騎乘ＰＴＴ－四七三號重型機車
    在苗栗縣頭份鎮○○里○○街三二巷十三號「立揚花園」前被警查獲，並扣得其
    所有行竊上開汽、機車所用之鑰匙二支；繼在九十年八月十四日下午六時四十分
    許，與梁安輝在苗栗縣頭份鎮蘆竹里一之一號前兜售竊得之電纜線時，為警當場
    查獲，並扣得破壞剪一支。
三、案經中油公司錦青處理場香山站財產管理人員丙○○訴由苗栗縣警察局頭份分局
    報請臺灣苗栗地方法院檢察署檢察官偵查起訴；及由苗栗縣警察局頭份分局、苗
    栗縣警察局竹南分局報由臺灣苗栗地方法院檢察署檢察官移請本院併案審理。
    理      由
一、訊據本案被告乙○○（以下簡稱為被告）對其前開犯罪事實，已分別於警訊、偵
    、審中，及於本院審理時均坦白承認，且經被害人鄭朝明、林信志、及中油公司
    錦青處理場香山站財產管理人員丙○○於警訊指述甚詳，且有被害人鄭朝明、林
    信志及中油公司錦青處理場香山站財產管理人員丙○○領回上開被竊財物之贓物
    認領保管收據各一紙、及苗栗縣警察局頭份分局尖山派出所警員吳文昭代管上開
    山葉牌重型機車之代保管單一紙（見八十九年度偵字第四○二四號偵查卷宗第三
    二頁）附卷可稽，再經共犯鐘正兆、梁安輝供證被告犯情無誤，並有被告所有之
    破壞剪一支、鑰匙二支扣案足資佐證，事證明確，被告確有參與上開竊盜犯行，
    應堪認定。
二、又就被告上開竊盜犯行之共犯方面：（一）被告於八十九年八月二十八日上午九
    時三十分許，係自己一人在苗栗縣竹南鎮○○里○○街四一巷二號之地下室，以
    其所有之鑰匙二支，竊取鄭朝明所有上開車牌號碼為ＭＪ－二六二三號之自用小
    客車一輛，上情業據被告於本院訊問時供述甚明。被告實施此部分竊盜犯行應無
    其他共犯，要堪認定；（二）被告於八十九年九月二十五日下午二、三時許，在
    苗栗縣頭份鎮○○路後庄國小前門旁邊竊取被害人林信志所有車牌號碼為ＫＺ－
    六三八七號之自用小客車時，係由被告騎乘機車在前拉動，另由鐘正兆坐在車內
    以鑰匙開啟電門之方式發動引擎，上情迭據被告於偵查中及於本院訊問時供述甚
    詳。證人鐘正兆於檢察官訊問時，雖然供述：「（ＫＺ－六三八七號車子）我沒
    偷，我是向乙○○借車子的」等語，惟其亦坦承：「．．．．．．我借該車是車
    子沒電，我坐在車子裡，．．．．．．，乙○○以山葉重機車拉車子，我是九月
    二十五日下午向他借車」之情（見八十九年度偵字第四○二四號偵查卷宗第五三
    、五四頁），足證上開汽車確係由被告騎乘機車在前拉動，另由鐘正兆坐在車內
    以鑰匙開啟電門之方式發動引擎，而駛離上址無誤。經查證人鐘正兆係於同日下
    午六時三十分許，駕駛上開車牌號碼為ＫＺ－六三八七號之自用小客車在苗栗縣
    頭份鎮蘆竹里一之一號被警查獲。其被警查獲之後，即又能帶領警員至苗栗縣頭
    份鎮○○里○○街一號查獲被告所竊得而放置在該處ＭＪ－二六二三號自用小客
    車一輛，後又帶領警員至同鎮○○街三二巷十五弄二一之一號前，查扣被告所竊
    取而放置在該處之上開山葉牌四百西西黑色重型機車一輛，顯見其對被告之行竊
    素行知之甚詳，豈有可能誤認被告有車可借？被告又何需甘負刑責，向證人鐘正
    兆捏稱上開汽車為其所有，而竊取上開汽車交給證人鐘正兆駕駛使用。足證鐘正
    兆此部分所辯不符情理，被告此部分之供述為可採信，本院爰為鐘正兆有與被告
    共同實施此部分竊盜犯行之認定；（三）又被告於本院訊問時，雖亦供述上開未
    懸掛車牌號碼之山葉牌四百西西黑色重型機車一輛，係其於前開時、地與鐘正兆
    共同竊取，惟此為證人鐘正兆所否認。如證人鐘正兆有參與被告此部分竊盜犯行
    ，其要無在警員未查知此情之前，主動向警員供述此輛黑色重型機車之所在，在
    帶領警員前往查扣此輛機出車之理。而被告此部分竊盜犯行，既係因證人鐘正兆
    主動向警方供述此情致被查獲，被告亦有挾怨誣攀鐘正兆共同犯罪之虞。本案復
    查無其他確切之佐證足以證明鐘正兆有參與被告此部分竊盜犯行，且被告在偵查
    中就此部分之犯行所供亦有反覆不一（或供稱買來，或坦承行竊）之情事，本院
    爰不為鐘正兆有與被告共同實施此部分竊盜犯行之認定；（四）另本案被告於前
    開時間，係與梁安輝共同前往中油公司錦青處理場香山站內，合力掀起鐵蓋之後
    ，再推由被告手持破壞剪竊取上開電纜線，並於得手後將之搬至被告所駕駛車牌
    號碼為ＭＨ—一○四七號之自用小客車內，二人再相偕離去，此係被告與梁安輝
    均是認之事實。梁安輝此部分竊盜犯行，亦經原審法院判刑確定。梁安輝有共同
    犯罪，要無可疑，本院爰為梁安輝有與被告共同實施此部分竊盜犯行之認定。
三、是核被告上開所為，係分別犯有刑法第三百二十條第一項之普通竊盜罪及同法第
    三百二十一條第一項第三款之攜帶兇器竊盜罪。被告多次竊盜犯行，其犯罪時間
    緊接，犯罪基本構成要件相同，顯係基於概括之犯意反覆而為，應依刑法第五十
    六條連續犯之規定，論以較重之攜帶兇器竊盜一罪，並加重其刑。因被告上開所
    犯具有連續犯之裁判上一罪關係，故未經起訴部分亦為起訴效力所及，本院應併
予審判。又就被告上開犯行之實施，其中竊取被害人林信志所有車牌號碼為ＫＺ
    －六三八七號之自用小客車部分，被告與鐘正兆之間有犯意聯絡與行為分擔，均
    為共同正犯；另就被告攜帶兇器竊取中油公司錦青處理場香山站內之電纜線部分
    ，被告與梁安輝之間亦有犯意聯絡與行為分擔，亦為共同正犯。又被告除有竊盜
    與違反麻醉藥品管理條例等犯罪紀錄之外，其於八十四年間，復因非法施用安非
    他命違反麻醉藥品管理條例案件，經台灣新竹地方法院判處有期徒刑四月確定，
    於八十六年三月五日易科罰金執行完畢，此有台灣苗栗地方法院檢察署刑案資料
    查註記錄表及本院被告全國前案紀錄表在卷可憑，被告在受此有期徒刑之執行完
    畢後，五年以內再犯本件有期徒刑以上之罪，為累犯，應再依刑法第四十七條規
    定加重其刑。扣案之破壞剪一支、鑰匙二支，係被告所有供犯罪所用之物，業據
    被告供承在卷，均應依據刑法第三十八條第一條第一項第二款之規定，宣告沒收
    。
四、本件台灣苗栗地方法院檢察署檢察官移送併辦意旨雖另以：被告尚有於八十九年
    九月二十四日，在苗栗縣頭份鎮○○路杏林大樓前，竊取被害人林秀英所有交由
    林秀珍騎乘使用車牌號碼為ＰＴＴ－四七三號之重型機車，因認被告此部分亦犯
    有刑法之竊盜犯行等情。惟被告除於偵查中否認有此竊盜犯行之外，其於本院訊
    問與審理時，亦均矢口否認伊有此部分竊盜之犯行，並辯稱：上開機車係伊於八
    十九年九月二十七日晚上八時許，經過綽號「鳥兆」（即鐘正兆）之告知，到竹
    南鎮某機車行支付一千七百五十元之修車費用之後，所取得云云。經查：（一）
    被害人林秀英所有交由林秀珍騎乘使用車牌號碼為ＰＴＴ－四七三號之重型機車
    ，實係於八十八年九月間在苗栗縣頭份鎮○○路杏林大樓前面失竊，上情業據被
    害人林秀珍、及其委請至警局應訊之程佳芬二人於警訊時指述明確（見八十九年
    度偵字第四三二七號偵查卷宗第六、二四、二五頁），公訴人指訴被告係於八十
    九年九月二十四日在苗栗縣頭份鎮○○路杏林大樓前面竊得，尚有誤認。（二）
    且本案被告固有於八十九年十月十四日下午二時十分，騎乘車牌號碼為ＰＴＴ－
    四七三號之重型機車在頭份鎮○○里○○街三二巷十三號「立揚花園」前面被警
    查獲，惟被告自警訊、偵訊、以迄本院訊問與審理時，即均以前開情詞置辯。查
    本案被告對於其被論罪科刑之前開竊盜犯行，於偵查期間即均坦認犯罪。而就其
    所承認之上開竊盜犯行觀之，其竊得財物之價值應較上開機車為高，犯罪情節自
    較嚴重。被告既願承認上開情節較重之犯行，要無隱匿此部分犯行之必要。且本
    件公訴人係認此部分與被告上開論罪科刑之竊盜犯行部分，有連續犯之裁判上一
    罪關係，而移請併辦。如被告果有此部分竊盜犯行，則其為上開辯解之結果，可
    能另被訴究故買或收受贓物罪嫌，而與所犯竊盜罪二罪併罰，其二罪併罰之刑期
    未必較輕，被告要無違反事實而就此部分故為不實供述之動機。而證人鐘正兆雖
    未曾承認其有涉及被告所供此部分犯行，惟其同未供述上開車牌號碼為ＰＴＴ－
    四七三號之重型機車係被告行竊所得。本案復無確切之證據足以證明上開車牌號
    碼為ＰＴＴ－四七三號之重型機車，係被告於八十八年九月間在苗栗縣頭份鎮○
    ○路杏林大樓前面所竊取，依據前開事證，僅足以證明被告就此部分係涉犯故買
    贓物或收受贓物罪嫌，此即與本案上開論罪科刑之竊盜犯行部分，難認有何裁判
    上一罪之關係，自非本案起訴效力所及，無從併案審理，此部分應退由移請併案
    機關另為適當之處分，併此敘明。
五、原審判決就被告前開所犯予以論罪科刑固非無見，惟原審判決除未及將移請併辦
    部分併案審判之外，就被告與梁安輝共同到中油公司錦青處理場香山站內竊取電
    纜線之犯行，漏未認定其等犯罪日期，且漏未認定被告累犯之事實，以上均有未
    合。是本案公訴人上訴指謫原審判決不當，其上訴為有理由，自應由本院將原審
    判決予以撤銷改判。爰審酌被告之品行、犯罪手段、所生危害及其犯罪後之態度
    等一切犯罪情狀，量處如主文所示之刑。扣案之破壞剪一支、鑰匙二支，係被告
    所有供犯罪所用之物，依法宣告沒收。
六、據上論斷，應依刑事訴訟法第三百六十九條第一項前段、第三百六十四條、第二
    百九十九條第一項前段、刑法第二十八條、第五十六條、第三百二十一條第一項
    第三款、第四十七條、第三十八條第一項第二款，判決如主文。
本案經檢察官甲○○到庭執行職務。
中      華      民      國      九十二     年     六      月   二十五   日
                                臺灣高等法院臺中分院刑事第三庭
                                      審判長法  官  陳  朱  貴
                                            法  官  胡  忠  文
                                            法  官  廖  柏  基
右正本證明與原本無異。
不得上訴。
                                            書記官  詹  錫  朋
中      華      民      國      九十二     年     六      月   二十六   日
附錄論罪科刑法條：
刑法第三百二十一條第一項：
犯竊盜罪而有左列情形之一者，處六月以上五年以下有期徒刑：
一、於夜間侵入住宅或有人居住之建築物、船艦，或隱匿其內而犯之者。
二、毀越門扇、牆垣或其他安全設備而犯之者。
三、攜帶兇器而犯之者。
四、結夥三人以上而犯之者。
五、乘火災、水災或其他災害之際而犯之者。
六、在車站、埠頭而犯之者。
                                                                        Ｒ


司法院資訊處製作；財團法人民間司法改革基金會備份。
